---
title: "Querverweise"
subtitle: "Tabellen und Diagramme"
format: html
editor: source
---

```{r}
#| label: lade-packages
#| message: false

library(tidyverse)
library(ggthemes)
library(palmerpenguins)
```

## Aufgabe 1: Querverweis auf eine Tabelle im Code

1. Render das Dokument und schaube ob der Querverweis auf die Tabelle, die aus dem untenstehenden Code generiert wurde, funktioniert.

2. Korrigiere das Label im Code-Abschnitt unten, damit der Querverweis funktioniert.

3. Render das Dokument und schaube ob der Querverweis auf die Tabelle, die aus dem untenstehenden Code generiert wurde, funktioniert.

Siehe @tbl-pinguine für Daten über ein paar Pinguine.

```{r}
#| label: pinguine
#| tbl-cap: Schnabel Tiefe der Pinguine nach Insel und Art.

penguins |> 
  filter(!is.na(bill_depth_mm)) |> 
  group_by(island, species) |>
  summarise(n = n(),
            mean_bill_depth = mean(bill_depth_mm),
            sd_bill_depth = sd(bill_depth_mm)) |>
  ungroup() |> 
  gt() |> 
  fmt_number(columns = c(mean_bill_depth, sd_bill_depth),
             decimals = 1)
```

## Aufgabe 2: Querverweis auf eine Abbildung, die aus Code generiert wurde

1. Im unten stehenden Code-Block, füge eine Beschriftung (caption) und eine Bezeichnung (label) für die Abbildung hinzu:

2. Beginne mit "In Abbildung ... " und setzte den Satz mit einem Querverweis zu der Abbildung hinzu.

In Abbildung ...

```{r}
#| warning: false

ggplot(data = penguins,
       mapping = aes(x = bill_length_mm, 
                     y = bill_depth_mm,
                     color = species,
                     shape = species)) +
  geom_point() +
  scale_color_colorblind() +
  labs(x = "Bill length (mm)", y = "Bill depth (mm)") +
  theme_minimal()
```

## Aufgabe 3: Querverweis auf ein Bild aus einem Ordner

1.  Fügen Sie das Quarto-Logo aus dem Ordner `images/` als Abbildung ein. Fügen Sie eine Beschriftung, eine Kennung und einen Querverweis zu der Abbildung hinzu. Tipps: <TODO>


