---
title: "Hallo, Pinguine!"
author: "Rainbow Train"
format: 
  revealjs: 
    logo: images/quarto-logo.png
    footer: "Footer text"
    chalkboard: true
editor: visual
execute: 
  echo: true
---

# Einleitung

## Daten

Für diese Analyse verwenden wir den `penguins`-Datensatz aus dem R-Paket `palmerpenguins`.

```{r}
#| label: lade-pakete
#| message: false

library(tidyverse)
library(ggthemes)
library(palmerpenguins)
library(gt)
```

## Pinguin-Arten

Die folgende Abbildung zeigt ein Streudiagramm der Pinguinarten.

```{r}
#| label: schnabel-arten
#| warning: false
#| fig-width: 5
#| fig-asp: 0.618
#| output-location: column-fragment

ggplot(data = penguins,
       mapping = aes(x = bill_length_mm, 
                     y = bill_depth_mm,
                     color = species,
                     shape = species)) +
  geom_point() +
  scale_color_colorblind() +
  labs(x = "Bill length (mm)", y = "Bill depth (mm)") +
  theme_minimal()
```

## Pinguine

Die folgende Tabelle zeigt die ersten 10 Pinguine aus dem Datensatz.

```{r}
#| label: penguins-top10

penguins |>
  slice_head(n = 10) |>
  select(species, island, bill_length_mm, bill_depth_mm) |>
  gt()
```

::: notes
-   Punkt 1
-   Punkt 2
-   Punkt 3
:::

# Analyse

## Modellierung

::: incremental

- Informationen über das Modell
- Text über die Ergebnisse
- Kommentare über Mängel

:::